## Parte B

#### Nesse começo de código são feitos e salvos em objetos todos os gráficos propostos no caítulo 3 do livro

```{r}
# instal.packages("ggplot2")
# instal.packages("gridExtra")
# instal.packages("socviz")
# instal.packages("ggrepel")
# instal.packages("gapminder")
library(ggplot2)
library(gridExtra)
library(socviz)
library(ggrepel)
library(gapminder)

# gráficos feitos no livro healy
# graficos base so com variaveis
gdp_x_vida <- ggplot(gapminder, aes(x = gdpPercap, y = lifeExp))
gdp_x_vida_continentes <- ggplot(gapminder, aes(x = gdpPercap, y = lifeExp, color = continent, fill = continent))
# scatter plot simples c linha de erro
gdp_x_vida_scat<- gdp_x_vida + geom_point() + geom_smooth()
# scatter plot com linha de erro usando modelo de linha
gdp_x_vida_tendencia <- gdp_x_vida + geom_point() + geom_smooth(method = "lm")
# agora escala em logaritmo de base 10
gdp_x_vida_log <- gdp_x_vida_tendencia + scale_x_log10(labels = scales::comma)
# grafico anterior colorido
gdp_x_vida_log_colorido <- gdp_x_vida + geom_point(color = "gray50", alpha = 0.15) +
  geom_smooth(method = "lm") + scale_x_log10(labels = scales::comma)

# grafico com vários rotulos para melhor compreensão
gdp_x_vida_log_informado <- gdp_x_vida_log_colorido + labs(x = "PIB per capta",
                                                           y = "expectativa de vida",
                                                           title = "Crescimento econômico e expectativa de vida",
                                                           subtitle = "Pontos são países-ano",
                                                           caption = "Fonte: Gapminder")

# grafico com rotulos e agrupamento de dados por continente
gdp_x_vida_log_continentes <- gdp_x_vida_continentes + 
  geom_point(alpha = 0.5) + 
  geom_smooth(method = "loess") +
  scale_x_log10(labels = scales::comma) +
  labs(x = "PIB per capta",
       y = "expectativa de vida",
       title = "Crescimento econômico e expectativa de vida(escala logarítimca)",
       subtitle = "Pontos são países-ano",
       caption = "Fonte: Gapminder")

# dividindo para que os pontos sejam por continente mas a linha de tendencia não
gdp_x_vida_log_continentes_uma_linha <- gdp_x_vida +
  geom_point(mapping = aes(color = continent)) +
  geom_smooth(method = "loess", color = "black") +
  scale_x_log10(labels = scales::comma)
# o geom point e o smooth pegam o mapping do ggplot, mas so o point tem também o
# mapping de color = continent, setado dentro do mesmo

# fazendo gradiente de cores para população de cada dado
gdp_x_vida_log_gradiente <- gdp_x_vida +
  geom_point(mapping = aes(color = log(pop))) +
  scale_x_log10(labels = scales::comma)
# aqui foi usada a função log, que transforma a variável para intervalos logaritmicos

```


#### Primeiro gráfico de scatter plot feito no capítulo com legendas para os outliers, que são todos o mesmo país

#### Gráfico proposto no livro

```{r}
gdp_x_vida_tendencia
```

#### Com a alteração

```{r}
gdp_x_vida_tendencia + geom_text_repel(data = subset(gapminder, gdpPercap > 50000),
                                       mapping = aes(label = country),
                                       size = 2) +
  labs(title = "PIB per capta por expectativa de vida",
       subtitle = "Pontos são países-ano")
```

#### Gráfico proposto no livro com todos os continentes e a linha de tendências

#### Gráfico original proposto no livro

```{r}
gdp_x_vida_log_informado
```


#### Destacando continentes

#### Américas

```{r}
gdp_x_vida_log_informado + geom_point(data = subset(gapminder, continent == "Americas"),
                                      mapping = aes(color = continent)) +
  scale_color_manual(values = ("red")) +
  labs(title = "Crescimento econômico e expectativa de vida",
       subtitle = "Pontos são países-ano",
       x = "PIB per capta (escala logarítmica)",
       y = "expectativa de vida")
```

#### África

```{r}
gdp_x_vida_log_informado + geom_point(data = subset(gapminder, continent == "Africa"),
                                      mapping = aes(color = continent)) +
  scale_color_manual(values = ("brown")) +
  labs(title = "Crescimento econômico e expectativa de vida",
       subtitle = "Pontos são países-ano",
       x = "PIB per capta (escala logarítmica)",
       y = "expectativa de vida")
```

#### Europa

```{r}
gdp_x_vida_log_informado + geom_point(data = subset(gapminder, continent == "Europe"),
                                      mapping = aes(color = continent)) +
  scale_color_manual(values = ("blue")) +
  labs(title = "Crescimento econômico e expectativa de vida",
       subtitle = "Pontos são países-ano",
       x = "PIB per capta (escala logarítmica)",
       y = "expectativa de vida")
```

#### Ásia

```{r}
gdp_x_vida_log_informado + geom_point(data = subset(gapminder, continent == "Asia"),
                                      mapping = aes(color = continent)) +
  scale_color_manual(values = ("orange")) +
  labs(title = "Crescimento econômico e expectativa de vida",
       subtitle = "Pontos são países-ano",
       x = "PIB per capta (escala logarítmica)",
       y = "expectativa de vida")
```

#### Oceania

```{r}
gdp_x_vida_log_informado + geom_point(data = subset(gapminder, continent == "Oceania"),
                                      mapping = aes(color = continent)) +
  scale_color_manual(values = ("darkgreen")) +
  labs(title = "Crescimento econômico e expectativa de vida",
       subtitle = "Pontos são países-ano",
       x = "PIB per capta (escala logarítmica)",
       y = "expectativa de vida")
```

#### Gráfico original proposto no livro, com a paleta de cores e tema padrões

```{r}
gdp_x_vida_log_continentes_uma_linha
```


#### Gráfico com mudança no tema, na paleta de cores usada nos pontos e a linha de tendência em cor preta
```{r}
gdp_x_vida_log_continentes_uma_linha +
  scale_color_brewer(palette = "Set1") +
  labs(title = "Crescimento econômico e expectativa de vida",
       subtitle = "Pontos são países-ano",
       x = "PIB per capta (escala logarítmica)",
       y = "expectativa de vida") +
  theme_classic()
```

#### Mesmo gráfico mas com cores mais fracas para ressaltar a linha de tendência no meio
```{r}
gdp_x_vida_log_continentes_uma_linha +
  scale_color_brewer(palette = "Pastel1") +
  labs(title = "Crescimento econômico e expectativa de vida",
       subtitle = "Pontos são países-ano",
       x = "PIB per capta (escala logarítmica)",
       y = "expectativa de vida") +
  theme_classic()
```